【裁判字號】    97,訴,807
【裁判日期】    970926
【裁判案由】    違反毒品危害防制條例等
【裁判全文】
臺灣新竹地方法院刑事判決               97年度訴字第807號
公  訴  人  臺灣新竹地方法院檢察署檢察官
被      告  乙○○
                    （現另案於臺灣台中監獄執行中）
            甲○○
                    （現另案於臺灣新竹監獄執行中）
上列被告等因竊盜等案件，經檢察官提起公訴（97年度偵字第
1797號、第1693號），本院改依簡式審判程序，並判決如下：
    主  文
乙○○犯如附表編號一至四所示之罪，主文及刑度各如附表編號
一至四所示。應執行有期徒刑貳年。
甲○○共同犯竊盜罪，處有期徒刑參月，如易科罰金，以新臺幣
壹仟元折算壹日。
    事  實
一、乙○○前犯有違反麻醉藥品管理條例、竊盜、恐嚇等案件，
    最近1次於民國91年間因恐嚇案件，經臺灣臺中地方法院以
    91年度易字第2014號判決判處有期徒刑1年10月確定，於93
    年4月18日縮刑期滿執行完畢。
二、詎乙○○仍不知悔改，與甲○○共同基於竊盜之犯意聯絡及
    行為分擔，於附表編號一所示之時間、地點、手法，共同竊
    得徐文俊所有之財物。
三、另乙○○復分別基於意圖為自己不法所有之竊盜犯意，分別
    於附表編號二至四所示之時間、地點，以附表所示之方法，
    分別竊取如附表所示戊○○、陳新智（使用人為丁○）、鄭
    賢良所有之財物得手。嗣於97年2月29日中午12時10分許，
    為警在新竹縣新豐鄉○○路140巷19號前，查獲甲○○駕駛
    附表編號二所示之自小客車（懸掛附表編號一所示車輛之車
    牌），而循線於97年3月5日下午1時40分許，在新竹縣新豐
    鄉○○路池和宮停車場，查獲乙○○及其所駕駛之附表編號
    四所示之自小客車，而查知上情。
四、案經丁○、徐文俊訴由新竹縣政府警察局移請臺灣新竹地方
    法院檢察署檢察官偵查起訴。
    理  由
一、本件被告乙○○、甲○○所犯竊盜罪，均非死刑、無期徒刑
    、最輕本刑為3年以上有期徒刑之罪，或高等法院管轄第一
    審之案件，被告於本院準備程序進行中，就被訴事實為有罪
    之陳述，經本院合議庭認合於刑事訴訟法第273條之1之規定
    ，裁定進行簡式審判程序，合先敘明。
二、認定犯罪事實所憑之證據及理由：
（一）被告乙○○、甲○○於警詢、檢察官訊問時及本院準備程
      序、審理程序訊問時之自白。
（二）告訴人丁○、徐文俊於警詢時之指訴。
（三）被害人戊○○、丙○○於警詢之陳述，證明其等如附表編
      號二、四所示之財物確實遭竊之事實。
（四）告訴人徐文俊、丁○、被害人丙○○、戊○○所出具之贓
      物認領保管單各1紙、新竹縣政府警察局、苗栗縣警察局
      車輛協尋電腦輸入單及車籍查詢基本資料、查獲相片14紙
      ，證明被告2人確實分別有竊取如附表編號一至四所示之
      財物，及該物業經上述之人領回之事實。
（五）綜上所述，被告2人之自白應與事實相符，可以採信，本
      件事證明確，被告2人竊盜犯行均堪以認定，應依法論科
      。
三、論罪科刑之理由：
（一）核被告乙○○如附表編號一至四所為，均係犯刑法第320
      條第1項之竊盜罪。
（二）核被告甲○○如附表編號一所為，係犯刑法第320條第1項
      之竊盜罪。
（三）被告乙○○、甲○○就附表編號一之犯行，有犯意之聯絡
      及行為之分擔，均為共同正犯。
（四）被告乙○○所犯上開各罪，犯意各別，行為不同，應予分
      論併罰。
（五）被告乙○○前有如事實欄所載之前科紀錄，甫於93年4月
      18日執行完畢之事實，有臺灣高等法院被告前案紀錄表1
      件在卷為憑，其於受徒刑之執行完畢後，5年以內故意再
      犯本件有期徒刑以上之罪，為累犯，應依刑法第47條第1
      項之規定，加重其刑。
（六）爰審酌被告乙○○曾有多次竊盜前科，素行不佳，又再犯
      本件，顯然毫無悔改之意，被告甲○○因一時貪圖便利而
      與被告乙○○共犯附表編號一之竊盜犯行，犯罪之動機與
      目的、犯罪之手段尚稱平和，對被害人所造成之損害程度
      及犯罪後均能坦認犯行、態度良好等一切情狀，分別量處
      如主文所示之刑，被告乙○○部分，並定其應執行之刑，
      被告甲○○部分則諭知易科罰金之折算標準。
四、適用法律：
（一）刑事訴訟法第第273條之1第1項、第299條第1項前段。
（二）刑法第28條、第320條第1項、第41條第1項、第47條第1項
      、第51條第5款。
（三）刑法施行法第1條之1。
本案經檢察官陳麗芬到庭執行職務。
中    華    民    國    97    年    9     月    26    日
                      刑事第六庭  法  官  魏瑞紅
以上正本證明與原本無異。
如不服本判決應於收受本判決後10日內向本院提出上訴書狀，上
訴書狀應敘述具體理由。上訴書狀未敘述上訴理由者，應於上訴
期間屆滿後20日內補提理由書狀於本院 (均須按他造當事人之人
數附繕本 )「切勿逕送上級法院」。
中    華    民    國    97    年    9     月    26    日
                                  書記官  吳月華
附表：
 ┌──┬────────┬─────┬─────┬────┬───┬──────┬─────┐
 │編號│主文罪名及宣告刑│犯罪時間  │犯罪地點  │所竊財物│被害人│行竊手法    │所犯法條  │
 ├──┼────────┼─────┼─────┼────┼───┼──────┼─────┤
 │一  │乙○○共同犯竊盜│97年2月25 │新竹縣湖口│車牌號碼│徐文俊│由被告甲○○│刑法第320 │
 │    │罪，累犯，處有期│日晚上10時│鄉波羅村千│R4-9120 │      │把風，被告宋│條第1項   │
 │    │徒刑柒月。      │許        │禧路1段29 │號自用小│      │笑忠徒手打開│          │
 │    │                │          │巷2弄2號前│客車1部 │      │未上鎖之R4-9│          │
 │    │                │          │          │        │      │120號自用小 │          │
 │    │                │          │          │        │      │客車車門後，│          │
 │    │                │          │          │        │      │以接線方式橋│          │
 │    │                │          │          │        │      │接引擎線路發│          │
 │    │                │          │          │        │      │動竊取得手。│          │
 ├──┼────────┼─────┼─────┼────┼───┼──────┼─────┤
 │二  │乙○○犯竊盜罪，│97年2月26 │新竹縣新豐│車牌號碼│戊○○│以自製鑰匙打│刑法第320 │
 │    │累犯，處有期徒刑│日凌晨3時 │鄉中崙村中│4837-MX │      │開4837-MX號 │條第1項   │
 │    │柒月。          │許        │崙路320之1│號自用小│      │自用小客車車│          │
 │    │                │          │號        │客車    │      │門後，以接線│          │
 │    │                │          │          │        │      │方式橋接引擎│          │
 │    │                │          │          │        │      │線路發動竊取│          │
 │    │                │          │          │        │      │得手。      │          │
 ├──┼────────┼─────┼─────┼────┼───┼──────┼─────┤
 │三  │乙○○犯竊盜罪，│97年2月28 │新竹市北區│車牌號碼│陳新智│持自備鑰匙打│刑法第320 │
 │    │累犯，處有期徒刑│日下午2時 │武陵路268 │BO-5666 │所有，│開BO-5666號 │條第1項   │
 │    │柒月。          │許        │號旁      │號自用小│交由陳│自用小客車車│          │
 │    │                │          │          │客車    │極使用│門後，以接線│          │
 │    │                │          │          │        │。    │方式橋接引擎│          │
 │    │                │          │          │        │      │線路發動竊取│          │
 │    │                │          │          │        │      │得手。      │          │
 ├──┼────────┼─────┼─────┼────┼───┼──────┼─────┤
 │四  │乙○○犯竊盜罪，│97年3月1日│苗栗縣苗栗│車牌號碼│鄭賢良│持磚塊敲破MA│刑法第320 │
 │    │累犯，處有期徒刑│上午7時許 │市○○街18│MA-1940 │所有，│-1940號自用 │條第1項   │
 │    │柒月。          │          │巷口      │號自用小│交由高│小客車車窗後│          │
 │    │                │          │          │客車    │正峰使│，以接線方式│          │
 │    │                │          │          │        │用。  │橋接引擎線路│          │
 │    │                │          │          │        │      │發動竊取得手│          │
 │    │                │          │          │        │      │。          │          │
 └──┴────────┴─────┴─────┴────┴───┴──────┴─────┘
附錄本案論罪科刑法條：
中華民國刑法第320條第1項
（普通竊盜罪、竊佔罪）
意圖為自己或第三人不法之所有，而竊取他人之動產者，為竊盜罪
，處 5 年以下有期徒刑、拘役或 5 百元以下罰金。


司法院資訊處製作；財團法人民間司法改革基金會備份。
